JULIEN VOS



Woonplaats: Zwartsluis, Overijssel Geboortedatum: 28 mei 1995



Julien Vos

Julien is 26 jaar, woont in Zwartsluis en hecht grote waarde aan familie, goede gesprekken en is ambitieus in het leren van nieuwe vaardigheden. Hij is een rustig en beheerst persoon met een open houding tot anderen. Door zijn analytische, zelfstandige en behulpzame houding durft hij zaken te delegeren en anderen te voorzien van feedback.

In zijn studie Bewegingswetenschappen heeft hij een onder andere een stevige basis gelegd op het vakgebied van data analyse en statistiek. Naast zijn studie is hij postbode geweest om vooral de focus te kunnen leggen op zijn studie. Daarnaast heeft hij afgelopen jaar een fijne tijd gehad als sales medewerker bij de IKEA. In zijn vrije tijd is hij graag aan het sporten, wandelen en leert Spaans en piano. Op het gebied van IT is hij leergierig naar de ontwikkelingen in het vakgebied. Naast ruime ervaring in Python, is hij sinds enkele maanden bezig aan front-end projecten in Dart/Flutter om mobiele apps te maken.

FUNDAMENTALS TRAINEESHIP

- EXIN Agile Scrum Foundation certificaat
- Javascript / HTML / CSS
- Pvthon
- SQL en Data
- JSON
- Testing
- API Requests
- JSON
- Docker
- Javascript / HTML / CSS
- Design Pattern

OPLEIDINGEN

Trainee / december 2021 - Big Data Traineeship bij YoungCapital NEXT

Ontwikkelen en presenteren eigen software Scrum.org PSM1 certificaat Certified Big Data Consultant

Certified Big Data Professional

Certified Big Data Scientist
Persoonlijk Leiderschapstraject: Take Charge Verwacht 2022-´23

SPECIALISATIE TRAINEESHIP

- Data extraction
- Data cleaning
- Exploratory Data Analysis
- Data visualisation
- SQL / SQL Server
- Python
- Microsoft Power BI
- Dashboards (Power BI en/of Python)

Rijksuniversiteit Groningen

Sport Sciences - Master September 2016 - januari 2020 Diploma behaald

Hanzehogeschool Groningen

Fysiotherapie - Bachelor September 2017 - mei 2018

Rijksuniversiteit Groningen

Bewegingswetenschappen - Bachelor september 2013 - augustus 2016 Diploma behaald

CSG Dingstede Meppel

VWO - Natuur en Techniek/Natuur en gezondheid September 2010 - mei 2013 Diploma behaald

WERKERVARING

IKEA, Zwolle

Medewerker Sales Juli 2021 - September 2021

PostNL, Zwartsluis

Postbezorger Augustus 2013 - juli 2016

IT-KENNIS DOOR ZELFSTUDIE / OPLEIDING

- Flutter/Dart (mobile app development)
- Python
- SQL
- HTML/CSS/Javascript
- Data Analysis/Statistiek/Machine Learning
- Power BI

TALENKENNIS

Taal
Niveau
Nederlands
Engels
Vloeiend
Vloeiend
Goed

HOBBY'S EN INTERESSES

- Fitness
- Lezen
- Programmeren
- Films